【裁判字號】    90,毒抗,72
【裁判日期】    891117
【裁判案由】    毒品危害防制條例
【裁判全文】
臺灣高等法院刑事裁定                      九十年度毒抗字第七十二號
    抗  告  人  甲○○
    即  被  告
右列抗告人因違反毒品危害防制條例案件，不服臺灣桃園地方法院八十九年度毒聲字
第七二０七號，中華民國八十九年十一月十七日之裁定（聲請案號：臺灣桃園地方法
院檢察署八十九年度毒偵字第四０六０號），提起抗告，本院裁定如左：
    主      文
抗告駁回。
    理      由
一、本件檢察官聲請意旨略以：被告甲○○曾因施用毒品行為，經送勒戒處所觀察勒
    戒後，認無繼續施用毒品之傾向，經臺灣桃園地方法院檢察署檢察官於民國八十
    八年十二月二十三日，以八十八年度毒偵字第一八三七號為不起訴處分確定，惟
    查，被告復於八十九年七月二十一日晚間十一時許為警在桃園縣八德市○○路高
    架橋下查獲於採尿前之九十六小時之內，在不詳地點施用第二級毒品安非他命，
    被告犯毒品危害防制條例第十條第二項之施用第二級毒品罪，爰依毒品危害防制
    條例第二十條第三項前段規定，聲請裁定將被告送勒戒處所觀察勒戒；原法院則
    以：被告於八十九年七月二十一日晚上十一時許經警查獲並製作筆錄後，於翌（
    二十二）日凌晨二時二十五分許所採集之尿液，經送驗後檢出呈安非他命陽性反
    應，此有桃園縣衛生局八十九年八月十日不法藥物尿液檢定書一紙存卷可按，而
    吸用安非他命者，其於吸食後九十六小時（即四日）內所採之尿液，雖經人體代
    謝作用，仍可能被檢出殘餘安非他命劑量，此亦有行政院衛生署藥物食品檢驗局
    八十一年藥一字第○○一一五六號函可稽，足徵被告確有於八十九年七月二十二
    日凌晨二時二十五分往前回溯四日（扣除為警查獲後至前揭採尿時點之時間）某
    時內施用安非他命犯行甚明，認聲請人聲請將被告送觀察、勒戒，經核並無不合
    ，而裁定將被告送勒戒處所觀察勒戒。
二、抗告意旨雖以：被告於八十九年七月二十日因重感冒就醫並服用成藥，於該期間
    內並未施用第二級毒品，被告已在保安管理顧問公司穩定工作中，不應因被告曾
    有違反毒品危害防制條例之前案，即認被告不知悔改而送勒戒處所觀察勒戒云云
    。惟查，被告為警查獲後所採集之尿液經檢驗結果，確呈安非他命陽性反應，有
    桃園縣衛生局不法藥物尿液檢定書影本在卷可稽，而被告於為警查獲後，迭於警
    訊中供稱八十九年七月二十一日晚間十一時許，在被警查獲處所確有以渠所有之
    玻璃球吸食器施用第二級毒品安非他命之行為無訛，核與證人王忠達於警訊中證
    述情節相符，並有卷附搜索扣押證明筆錄影本可憑，自足以證明被告確有施用第
    二級毒品安非他命之行為，從而原法院依右揭規定裁定將被告送觀察勒戒，經核
    並無不合，被告執右揭理由提起抗告，為無理由，應予駁回。
據上論斷，應依刑事訴訟法第四百十二條裁定如主文。
中    華    民    國       九十       年      二      月       八       日
                            臺灣高等法院刑事第二十五庭
                                審判長法  官  許  國  宏
                                      法  官  洪  光  燦
                                      法  官  林  勤  純
右正本證明與原本無異
本裁定不得再抗告
                                      書記官  賴  思  華
中    華    民    國       九十       年      二      月       八       日


司法院資訊處製作；財團法人民間司法改革基金會備份。
